【裁判字號】    97,消債更,777
【裁判日期】    980930
【裁判案由】    更生事件
【裁判全文】
臺灣士林地方法院民事裁定           97年度消債更字第777號
債  務  人  乙○○
上列當事人聲請更生事件，本院裁定如下：
    主  文
債務人乙○○自中華民國九十八年九月三十日下午五時起開始更
生程序。
命司法事務官進行本件更生程序。
    理  由
一、按債務人不能清償債務或有不能清償之虞，且無擔保或無優
    先權之債務總額未逾新臺幣（下同）1,200 萬元者，於法院
    裁定開始清算程序或宣告破產前，得向法院聲請更生，觀諸
    消費者債務清理條例第3 條、第42條第1 項規定自明。次按
    ，法院開始更生程序之裁定，應載明其年、月、日、時，並
    即時發生效力。法院開始更生或清算程序後，得命司法事務
    官進行更生或清算程序，必要時得選任律師、會計師或其他
    適當之自然人或法人一人為監督人或管理人，復為同條例第
    45條第1 項、第16條所明定。
二、債務人聲請意旨略以：伊負債917,154 元，但無財產，聲請
    前2 年之收入為830,351 元，伊除須維持自身生活外，尚須
    與配偶共同分擔家庭必要支出及兒子扶養費，且於97年間經
    診斷疑似患有子宮頸癌，須長期觀察追蹤，有不能清償債務
    之情事，為此伊曾於民國97年間以書面向最大債權金融機構
    即甲○○○商業銀行（下稱富邦銀行）請求共同協商債務清
    償方案，然因無法確認富邦銀行所提之還款金額，亦不接受
    自訂還款計畫以外之還款方案而協商不成立。又伊未經法院
    裁定開始清算程序或宣告破產，故向本院聲請更生等語。
三、經查，債務人所主張之上開事實，業據提出財團法人金融聯
    合徵信中心當事人綜合信用報告－債務清理條例前置協商專
    用債權人清冊影本（見本院卷第19頁至21頁）、財政部臺北
    市國稅局財產歸屬資料清單影本（見本院卷第27頁）、財政
    部臺北市國稅局95及96年度綜合所得稅各類所得資料清單影
    本（見本院卷第28至29頁）、勞工保險被保險人投保資料表
    （見本院卷第57頁至58頁）、新光吳火獅紀念醫院醫療費用
    收據暨通知回診影本（見本院卷第84頁至85頁）、新光吳火
    獅紀念醫院病理檢查報告單暨全民健康保險婦女子宮頸抹片
    檢查單影本（見本院卷第148 頁至151 頁）、債務人全戶戶
    籍謄本影本（見本院卷第66頁至67頁）、前置協商不成立通
    知書影本 (見本院卷第69頁）等為證，堪認債務人確有不能
    清償債務之虞。此外，復查無債務人有消費者債務清理條例
    第6 條第3 項、第8 條或第46條各款所定駁回更生聲請之事
    由存在，則債務人聲請更生，應屬有據。
四、爰裁定如主文。
中    華    民    國    98    年    9     月    30    日
                  民事第二庭  法      官  周群翔
上為正本係照原本作成。
本件不得抗告。
中    華    民    國    98    年    9     月    30    日
                              書  記  官  周嫣蘋


司法院資訊處製作；財團法人民間司法改革基金會備份。
